【裁判字號】    95,易,248
【裁判日期】    951011
【裁判案由】    竊盜
【裁判全文】
臺灣花蓮地方法院刑事判決               95年度易字第248號
公  訴  人  臺灣花蓮地方法院檢察署檢察官
被      告  甲○○
上列被告因竊盜案件，經檢察官提起公訴（95年度偵字第3589號
、第4062號）及移送併案審理（95年度偵字第4396號），因被告
於準備程序進行中就被訴及併案事實為有罪之陳述，經本院合議
庭裁定由受命法官獨任進行簡式審判程序，並判決如下：
    主  文
甲○○共同連續竊盜，處有期徒刑伍月，如易科罰金，以銀元參
佰元即新臺幣玖佰元折算壹日。
    事  實
一、甲○○與丙○○（所涉犯行，由本院另行審結）基於意圖為
    自己不法所有之概括犯意聯絡，於下列時間、地點，竊取下
    列財物：
（一）於民國95年2月25日上午8時許，在花蓮縣壽豐鄉○○村○
      ○路66巷附近空地，由丙○○持其所有之鑰匙1 支，竊取
      乙○○所有之車牌號碼JC-8950號自用小貨車1輛，甲○○
      則在旁把風。嗣經警於95年3月1日於花蓮縣花蓮市區，查
      獲丙○○駕駛上開竊得之車輛並搭載甲○○，而循線查悉
      上情。
（二）於95年3月1日晚間11時許，在花蓮縣鳳林鎮○○里○○路
      120號前（起訴書誤載為102號），由丙○○持其所有之鑰
      匙1支（與前開所持之鑰匙為同1把，業經丙○○拋棄而不
      存在），竊取周黃芳軍所有交付周黃炳妹使用之車牌號碼
      Q4-8716 號自用小貨車1輛，甲○○則在旁把風。2人竊得
      上開車輛後，旋將該車輛上附載之白鐵廣告架、變電器、
      白鐵鍋、鋁臉盆、鋁漏斗、電燈泡鐵管、電鍋盆、四角燈
      鐵架、鴨嘴盆、鋁菜盒及帆布招牌鐵角等物，以新臺幣4,
      740元變賣予古慧中所經營之金山資源回收場，嗣經警循
      線查獲。
二、案經花蓮縣警察局花蓮分局報告臺灣花蓮地方法院檢察署檢
    察官偵查起訴及移送併案。
    理  由
一、被告甲○○於上揭時間、地點與共同被告丙○○共同竊取車
    輛等事實，業據被告於本院審理中坦承不諱，經核與被害人
    周黃炳妹、乙○○於警詢指述之失竊情節均相符，並有證人
    古慧中於警詢中之證詞在卷為憑，且有花蓮縣警察局車輛協
    尋電腦輸入單2紙、贓物認領保管單2紙、廢棄物資源回收切
    結書1紙、收購物品流水帳1份及照片8 幀在卷可稽，被告上
    開自白與事實相符，堪信為真實。本案事證明確，被告犯行
    洵堪認定，應予依法論科。
二、查被告等行為後，刑法業於95年7月1日修正施行（下稱新刑
    法），又按行為後法律有變更者，適用行為時之法律。但行
    為後之法律有利於行為人者，適用最有利於行為人之法律，
    新刑法第2條第1項定有明文。另按比較新舊法，應綜合罪刑
    全部之結果（包括共犯、未遂犯、連續犯、牽連犯、結合犯
    以及累犯加重、自首減輕，暨其他法定加減原因，與加減例
    等一切情形）而為比較；就比較之結果，需為整體之適用，
    不能割裂分別適用各該有利於行為人之法律，最高法院著有
    24年上字第4634號、27年上字第261 號判例可資參照。茲比
    較修正前後刑法，綜其全部罪刑規定之結果（詳如附表），
    被告行為後之新刑法規定均未較有利於被告，揆諸上開說明
    ，自應一體適用行為時即修正前刑法，合先敘明。
三、核被告所為，係犯刑法第320條第1項之竊盜罪。被告與丙○
    ○間就上開犯行，有犯意聯絡及行為分擔，為共同正犯。被
    告多次竊盜犯行，時間緊接，所犯為構成要件相同之罪，顯
    係出於概括之犯意而為之，為連續犯，應依修正前刑法第56
    條之規定論以一罪，並加重其刑。移送併案關於犯罪事實（
    二）之被告竊盜犯行，與已起訴有罪部分有連續犯之裁判上
    一罪關係，本院自應併予審究。爰審酌被告並無犯罪紀錄，
    有臺灣高等法院被告前案紀錄表1 份在卷可參，其犯罪之手
    段、方法、竊取物品之價值、對被害人造成之損失，及其犯
    罪後坦承犯行之態度等一切情狀，量處如主文所示之刑，並
    諭知易科罰金之折算標準。至未扣案之鑰匙1 把，雖為共犯
    丙○○所有且係供被告犯竊盜罪所用之工具，惟業遭丙○○
    丟棄，已據被告及共犯丙○○供陳在卷，此外，亦查無證據
    證明其現仍存在，爰不予宣告沒收，併此敘明。
四、至被告丙○○竊盜部分，本院將另行審結，附此敘明。
據上論斷，應依刑事訴訟法第299條第1項前段、第273條之1第1
項，刑法第2條第1項前段、第320條第1項，修正前刑法第28條、
第56條、第41條第1項前段，罰金罰鍰提高標準條例第1條前段、
修正前罰金罰鍰提高標準條例第2條，現行法規所定貨幣單位折
算新臺幣條例第2條之規定，判決如主文。
本案經檢察官李殷財到庭執行職務。
中    華    民    國    95    年    10    月    11    日
                          臺灣花蓮地方法院刑事第二庭
                                      法  官  俞秀美
以上正本證明與原本無異。
如不服本判決，應於判決送達後10日內，向本院提出上訴狀。
                                      書記官
中    華    民    國    95    年    10    月    11    日
附錄本案論罪科刑之法條：
中華民國刑法第320條
意圖為自己或第三人不法之所有，而竊取他人之動產者，為竊盜
罪，處5年以下有期徒刑、拘役或5百元以下罰金。
意圖為自己或第三人不法之利益，而竊佔他人之不動產者，依前
項之規定處斷。
前2項之未遂犯罰之。
附表
┌───┬───────┬────────┬──────┐
│比較  │修正前刑法於本│新刑法於本案適用│新舊法比較結│
│法條  │案適用之法律效│之法律效果      │果          │
│      │果            │                │            │
├───┼───────┼────────┼──────┤
│刑法第│二人以上共同實│二人以上共同實行│本條依新、舊│
│28條  │施犯罪之行為者│犯罪之行為者，皆│法比較均構成│
│      │，皆為正犯。  │為正犯。        │正犯，新刑法│
│      │              │                │並未較有利被│
│      │              │                │告。        │
├───┼───────┼────────┼──────┤                        │                │            │
│刑法第│依修正前罰金罰│如易科罰金，以新│本條以修正前│
│41條第│鍰提高標準條例│臺幣1,000元、   │刑法較有利於│
│1項前 │第2 條規定，易│2,000元或3,000元│被告。      │
│段    │科罰金數額提高│折算1日。       │            │
│      │為100 倍，如易│                │            │
│      │科罰金，以銀元│                │            │
│      │300元即新臺幣 │                │            │
│      │900元折算1日。│                │            │
├───┴───────┴────────┴──────┤
│刑法第│連續數行為而犯│刪除（原則上數犯│本條以修正前│
│56條  │同一之罪名者，│罪行為依數罪併罰│刑法較有利於│
│      │以一罪論（即依│處斷）。        │被告。      │
│      │裁判上一罪處斷│                │            │
│      │）。得加重其刑│                │            │
│      │至二分之一。  │                │            │
├───┴───────┴────────┴──────┤                        │                │            │
│本案綜其全部罪刑之比較，新刑法關於共犯、易科罰金及連續│
│犯之規定，並未較有利於被告，故本案應一體適用行為時即修│
│正前刑法規定。                                        │
└───────────────────────────┘


司法院資訊處製作；財團法人民間司法改革基金會備份。
